# 请教陈版主关于股东增资

提问人：wsheaven 时间：2023-03-10 20:40:36
某公司要引入另一个股东增资，该股东享有正常的股东权益，包括相应的表决权、分红权，但该股东每年要拿走一部分固定的费用（类似于利息），请问该模式是否符合公司法规定，每年支付的利息计入财务费用吗？
望陈版主回复，十分感激！

回答人：chenyiwei
“该股东每年要拿走一部分固定的费用（类似于利息）”，对此需考虑以下问题：
1 、该股东是否额外为本企业提供服务或资源，取得的固定费用是否为提供该等服务或资源的对价，其金额是否与服务或资源的公允价值类似，或者是否接近于市场利率；
2 、该固定费用安排有无年限限制，有无其他附加条件；如果被投资企业亏损是否仍须支付；
3 、其他股东同意该额外分配安排的背后逻辑。